臺灣臺北地方法院刑事判決　　　　　　　　　　　　　　　九十年度簡上字第七號
　　上　訴　人　甲○○
　　即　被　告
　　選任辯護人　蔡文玉
右列上訴人因傷害案件，不服本院八十九年度簡字第一三二八號，中華民國八十九年
十一月十五日之第一審簡易判決（聲請簡易判決處刑書：臺灣臺北地方法院檢察署八
十九年度偵字第一九三八九號），提起上訴，本院管轄第二審合議庭判決如左：
    主  文
原判決撤銷。
甲○○傷害人之身體，處拘役貳拾日，如易科罰金，以參佰元折算壹日。
    事  實
一、甲○○與乙○○原係男女朋友關係，於民國八十九年九月十九日因甲○○生日，
    二人乃與友人趙孟祺、丙○○等人，至臺北市○○○路○段二十二號錢櫃ＫＴＶ
    ＳＯＧＯ店包廂唱歌慶祝，嗣於翌日即八十九年九月二十日凌晨二時許，乙○○
    與甲○○發生爭執，乙○○即出包廂大門離去，甲○○追至電梯前欲阻止，遂將
    乙○○拉到走道旁，乙○○不從，以皮包揮拍甲○○，致甲○○眼鏡落地，甲○
    ○於撿拾眼鏡後，竟基於傷害之故意，單手握拳毆打乙○○之太陽穴，乙○○乃
    回以一巴掌，甲○○則繼之單手握拳毆打乙○○腹部，復將乙○○頭部按在其大
    腿處，拳毆乙○○之腰部、背部、臀部，使乙○○因而受有左眼角瘀傷一處二乘
    二公分、右胸瘀傷一處一乘一公分、左手肘擦傷一處一點五乘零點五公分、右手
    肘擦傷三處零點五乘零點五公分、零點二乘零點二公分及零點二乘零點二公分、
    右臀部挫傷瘀血五乘五公分、左胸部挫傷瘀血三乘三公分等傷害，ＫＴＶ之服務
    人員見狀乃通知包廂中之趙孟祺等人將乙○○帶回包廂，未幾，乙○○即與甲○
    ○一同離去，因乙○○右腰疼痛要求甲○○帶同至臺北市立仁愛醫院（下稱仁愛
    醫院）就診。
二、案經乙○○訴請臺灣臺北地方法院檢察署檢察官偵辦聲請簡易判決處刑。
    理  由
一、訊據被告甲○○矢口否認涉有傷害犯行，辯稱：是乙○○喝醉了，在那裡發酒瘋
    ，伊有制止她，中間她有主動攻擊伊，並與伊發生拉扯云云，惟查，
（一）右揭事實，業經被告於八十九年十月十六日偵訊時陳稱：（檢察官問：你有打
      她嗎？）她先動手打我，我基於制止她，我還帶她回家休息，我認為是誤會，
      我一直想跟她談，並一直道歉等語；於同年月二十三日偵訊時陳稱：（檢察官
      問：可是你有打她？）當天是她先動手的，可是我要制止她等語；並經告訴人
      指訴稽詳；復經證人即告訴人之母戊○○於本院調查時結證證稱：當日伊在仁
      愛醫院做看護，、、、甲○○有告訴伊他有打她等語；另有臺北市立仁愛醫院
      （下稱仁愛醫院）八十九年九月二十一日市仁醫診字第０２２、０２４號驗傷
      診斷書二紙、臺北市立仁愛醫院九十年一月三十一日函及函附之告訴人病歷影
      本一份、九十年三月七日北市仁醫歷字第九０六０一二三三００號函附卷可佐
      。
（二）被告雖於本院審理時改辯稱：伊並無毆打告訴人，伊於偵查中並未自白云云，
      惟經本院當庭勘驗前揭二日之偵查錄音帶結果，被告確有如前之陳述乙節，此
      有勘驗筆錄可佐（見九十年九月二十一日訊問筆錄），雖被告並未直接陳稱：
      我有打他四字，惟綜觀檢察官之訊問問題及被告之答話內容，難謂被告於偵查
      中之陳述係否認毆打告訴人；參以前揭仁愛醫院之病歷記載：病人主述──今
      日凌晨遭他人以拳頭毆打致右臀疼痛等情；復徵諸告訴人指訴被告毆打之方式
      核與傷單記載大致相符；末觀以若被告並未毆打告訴人，何以於當日即往至仁
      愛醫院，並不斷向告訴人道歉？綜前情，被告所辯顯係事後卸責之詞，委無足
      採。
（三）至被告聲請傳喚之證人趙孟祺結證證稱：告訴人有先走出包廂口，被告有跟去
      ，沒有其他人跟出去，、、、，後來是ＫＴＶ少爺說她在鬧，是我們把她扶回
      等語，證人丙○○結證證稱：當天告訴人有要先走，伊沒有跟出去，被告有跟
      出去，、、、，他們出去一下少爺就來敲門，少爺說叫我們把他找回來，因為
      他們在外面亂等語（以上均見本院九十年四月六日調查筆錄），足徵二位證人
      均未目擊被告與告訴人二人在包廂外之情形，然可認被告與告訴人二人於包廂
      外確有爭執，是證人之證詞尚不足為有利被告之認定；而本院依職權向錢櫃企
      業股份有限公司，請ＳＯＧＯ店提供案發時之錄影帶及服務人員資料，該公司
      回函稱因錄影帶之保存期限已過，且該公司排班表每月更換一次，現已無法查
      得當日值班服務人員等情，有該公司九十年六月八日錢總字第一二五號、九十
      年七月十九日錢總字第一三０號函附卷可佐，附此敘明。
（四）綜上，被告所辯，顯係事後卸責之詞，不足採信，本件事證明確，其犯行堪以
      認定，應依法論科。
二、核被告甲○○所為，係犯刑法第二百七十七條第一項之傷害罪。原審適用簡易程
    序，援引刑事訴訟法第四百四十九條第一項前段、第三項、第四百五十四條第二
    項，刑法第二百七十七條第一項、第四十一條，罰金罰鍰提高標準條例第一條前
    段、第二條，判處被告拘役三十日，並諭知易科罰金之折算標準，固非無見，然
    刑法第四十一條業經修正，並經總統於九十年一月十日公布，同月十二日生效，
    修正後之刑法第四十一條第一項規定：「犯罪最重本刑為五年以下有期徒刑以下
    之刑之罪，而受六個月以下有期徒刑或拘役之宣告，因身體、教育、職業或家庭
    之關係或其他正當事由，執行顯有困難者，得以一元以上三元以下折算一日，易
    科罰金。但確因不執行所宣告之刑，難收矯正之效，或難以維持法秩序者，不在
    此限。」，與修正前之同法第四十一條比較，以修正後之規定較有利於行為人，
    原審未及適用新法，尚有未合。上訴意旨指摘原判決不當，雖無理由，但原判決
    既有上開違法之處，自應予撤銷改判。爰審酌被告之素行、品行、犯罪動機、目
    的、手段、所生危害及犯罪後之態度等一切情狀，量處如主文所示之刑，並諭知
    易科罰金之折算標準，以示懲儆。
據上論斷，應依刑事訴訟法第四百五十五條之一第一項、第三項、第三百六十九條第
一項前段、第三百六十四條、第二百九十九條第一項前段，刑法第二條第一項前段、
第二百七十七條第一項、第四十一條第一項前段（修正後），罰金罰鍰提高標準條例
第一條前段、第二條，判決如主文。
本案經檢察官丁○○到庭執行職務。
中      華      民      國      九十一    年      三    月    二十七    日
                                  臺灣臺北地方法院刑事第四庭
                                      審判長法  官  余  學  淵
                                            法  官  黃  紹  紘
                                            法  官  陳  嘉  琪
右正本證明與原本無異。
本判決不得上訴。
                                            書記官 林  素  霜
中      華      民      國      九十一    年      三    月    二十七    日
